

RIEPILOGO Professionale

Precisa e ambiziosa: ottime capacità di adattamento a situazioni e nuovi lavori; capace di lavorare in autonomia, in squadra e in equipe; professionalità; vaste conoscenze in diversi settori lavorativi con diversi anni di esperienze nei vari settori; capace di gestire più attività contemporaneamente e nel lavorare sotto pressione; comprovata esperienza di mantenere precisione efficienza e lucidità anche durante lunghi turni di lavoro, in grado di mantenere la calma e l' equilibrio anche in condizioni difficili; vasta esperienza maturata nel settore aziendale, sanitario e commerciale; Competenza di tecniche informatiche; elementi di legislazione sociale, sanitaria e organizzazione; competenza e precisione nel svolgere attività secondo protocolli, mansionari, schemi o piani aziendali attenendomi scrupolosamente alle regole; sicurezza e prevenzione; elementi di etica e deontologia.

CAPACITÀ

- Implementazione dei processi
- Processi e analisi di gestione del rischio
- Gestione dei dati
- Etichettatura
- Trasporto dei prodotti
- Caricamento del materiale
- Capacità lavoro manuale
- Fortemente motivato
- Mediatore
- Sistemi di archiviazione
- Sistemi di gestione dell'inventario
- Lavoro nei turni di notte e festivi

Stefania Sollazzo

H : 3493709400 tepy76@gmail.com Via Antonio Gramsci, 121, Borgaro Torinese TO 10071

ESPERIENZE PROFESSIONALI

02/2019 - 01/2020

ASS.I.S.TE -S.C.S. -Galleria Subalpina, 30, Torino | Torino, Piemonte Operatore Socio-Sanitario

OSS in sala operatoria ospedale S. G. Bosco città di Torino, lavoro in equipe con diverse figure professionali. Trasporto pazienti da reparto a sala operatoria e viceversa; gestione reintegro materiale; apertura campo sterile e assistenza allo strumentista durante l' operazione; collaborazione per il monitoraggio del paziente in sala; raccolta e stoccaggio corretto dei rifiuti; pulizia, ordine, sanificazione e decontaminazione della sala operatora; cambio e smistamento della biancheria; compilazione e registrazione delle etichette dei materiali di consumo e sterili per le cartelle dei pazienti.

Impiegata nelle sale operatorie di chirurgia generale, ch vascolare e toracica, neurochirurgia, ortopedia, maxillo facciale e otorinolaringoiatra,

08/2014 - 01/2019

Unogest r.s.l. Residenza Nuovo Baulino | Caselle torinese, Piemonte Operatore Socio-Sanitario

Accoglienza ospiti; assistenza e supporto dei bisogni primari igienico sanitari; distribuzione pasti e aiuto nell'assunzione; controllo e assistenza nella somministrazione delle diete e rispetto delle norme HACCP; riconoscere bisogni espressi e inespressi; attivazione di protocolli di sanificazione ambientale; aiuto nella deambulazione e mobilizzazione dell' ospite con utilizzo di ausili adequati

12/2009 - 12/2011

Ditta Sollazzo Stefania | Torino, Piemonte

Responsabile Negozio Abbigliamento Intimo E Moda

Collaborazione e sviluppo del punto vendita, allestimento e creazione vetrine. Gestione efficiente delle operazioni effettuate con il registratore di cassa, compresa la scansione di codici a barre, l'elaborazione di pagamenti e l'emissione di ricevute.

Organizzazione e sviluppo pubblicità su territorio per mettere in evidenza il punto vendita (es: localizzare punti strategici per collocare cartelloni pubblicitari e immagine), distribuzione di materiale pubblicitario

Ascolto delle esigenze e dei desideri dei clienti al fine di identificare e raccomandare i prodotti a loro più adatti.

Assistenza ai clienti durante la registrazione ai programmi fedeltà del punto vendita illustrandone i principali vantaggi.

Gestione di tutta la parte amministrativa e contabile.

04/1998 - 12/2009

Michelin Italiana S.p.a. | Torino, Piemonte

Operaia Generica

Addetta alla produzione, stoccaggio di materiale in magazzino, controllo qualità, addetta scarico e carico macchinari a mano o con uso di carroponti, paranchi e carrelli elevatori manuali o elettrici; abilitazione interna per la guida

di muletti elettrici

06/1994 - 03/1997

Ditta ABF di Strambacci | Torino, Piemonte

Apprendista Elettricista E Operaia

Costruttore e collaudatore di impianti elettrici per elettrodomestici ed auto (cablaggi x Iveco Daily, lavastoviglie ecc...);

assemblaggio schede elettroniche per apparecchiature di carri armati, aerei, piccoli elettrodomestici con saldature; assemblaggio di armadi elettrici per illuminazione per le banche; utilizzo di resine; assemblaggio e confezionamento parti di auto.

ISTRUZIONE

2014

Fondazione Casa Di Carità Arti E Mestieri | Torino

Qualifica Professionale Operatore Socio Sanitario: Sanitaria

Autorizzo il trattamento dei dati personali contenuti nel mio CV ex art. 13 del decreto legislativo 196/2003 e art. 13 del regolamento UE 2016/679 sulla protezione dei singoli cittadini in merito al trattamento dei dati personali

Stefania Sollazzo